# 新三板券商挂牌费入账问题？

提问人：鱼小白 时间：2018-04-03 13:32:03
陈版： 您好！咨询一个问题：客户 2017 年 12 月 29 日收到股转系统同一挂牌函， 2018 年 2 月 6 日正式挂牌，券商 80 万财务顾问费（不论是否成功，均要支付）， 70 万挂牌费用（要挂牌成功后才需支付，若不成功可不支付），针对该笔 70 万挂牌费用入账在 17 年度、 18 年度，我们和券商有争议： 我们认为：公司 2017 年 12 月 29 日收到同意挂牌函后既确定可以挂牌，所以该笔挂牌价应该入账在2017 年度
券商意见：该笔费用需计入 2018 年，依据： 1 、收到同意挂牌函后股东需在中登开户 2 、支付挂牌年费 3 、与股转签订挂牌协议 4 、股转在BPM通知券商同意挂牌，所以只有股转审批后，才能算真正挂牌，所以应计入 2018 年费用； 这笔费用是入账在 17 年度还是 18年度比较合理呢？

回答人：chenyiwei
计入 2017 年度费用较为合理。因为只有 2017 年内收到的“同意挂牌函”才是实质性的审核，后续只是办理程序问题，无重大不确定性，后续券商也不需要再提供重大的服务。所以这部分费用应在取得故转的挂牌同意函时计入损益。